---
title: "R Funktionen"
author: "Jürgen Schneider"
date: "27 5 2020"
output: 
  html_document:
    toc: yes
    toc_depth: 2
    toc_float: true
    number_sections: true
editor_options: 
  chunk_output_type: console
---

```{r setup, include=FALSE}
knitr::opts_chunk$set(echo = TRUE)
knitr::opts_chunk$set(warning = FALSE)
knitr::opts_chunk$set(message = FALSE)
```

# t-Test

## Voraussetzungen {.tabset}


### Varianzgleichheit (-homogenität)
Varianzen $\sigma^2_1$ und $\sigma^2_2$ der zu vergleichenden Populationen sind gleich (homogen)  

* $H_0:\sigma^2_1 = \sigma^2_2$
* $p<.05$: Nullhypothese zurückweisen ($P(D | H_0)$)
* Daumenregel: $p>.20$

__unabhängige Stichproben__
```{r }
# install.packages("car")             # Paket installieren (nur 1x)
library(car)                          # nach jedem Neustart von R Paket laden
leveneTest(y = mpg ~ as.factor(am),   # der Levene test möchte, dass am hier als Faktor definiert wird
           data = mtcars)
```

__abhängige Stichproben__  
Etwas komplizierter: Sie müssen den Datensatz erst in ein langes Format umstellen (erste Variable unter die zweite kopieren).
```{r }
beide_Var_untereinander <- c(mtcars$mpg, mtcars$hp)  # erste Variable wird unter zweite Variable kopiert

gruppe <- as.factor(c(                         # neue Variable als Faktor erstellen
                     rep(1, length(mtcars$mpg)), # diese hat den Wert 1 für die Anzahl der Zeilen von mpg
                     rep(2, length(mtcars$hp))   # und den Wert 2 für die Anzahl der Zeilen von hp
                     ))

leveneTest(y = beide_Var_untereinander,
           group = gruppe)
```


### Normalverteilung
Merkmal in beiden Populationen normalverteilt

* $H_0:$ Variable ist normalverteilt
* $p<.05$: Nullhypothese zurückweisen ($P(D | H_0)$)
* Daumenregel: $p>.20$

__unabhängige Stichproben__  
Testung für Gruppe 0 (am = 0)
```{r}
ks.test(x = mtcars$mpg[mtcars$am == 0],    # welche Variable soll getestet werden?
        y = "pnorm",       # welche Verteilung interessiert uns? Hier Normalverteilung: "pnorm"
        mean(mtcars$mpg[mtcars$am == 0]),  # wie ist der Mittelwert der Variable?
        sd(mtcars$mpg[mtcars$am == 0]))    # wie ist die Standardabweichung der Variable?
```
\

Testung für Gruppe 1 (am = 1)
```{r}
ks.test(x = mtcars$mpg[mtcars$am == 1],    # welche Variable soll getestet werden?
        y = "pnorm",       # welche Verteilung interessiert uns? Hier Normalverteilung: "pnorm"
        mean(mtcars$mpg[mtcars$am == 1]),  # wie ist der Mittelwert der Variable?
        sd(mtcars$mpg[mtcars$am == 1]))    # wie ist die Standardabweichung der Variable?
```


__abhängige Stichproben__  
Testung für Variable mpg
```{r}
ks.test(x = mtcars$mpg,    # welche Variable soll getestet werden?
        y = "pnorm",       # welche Verteilung interessiert uns? Hier Normalverteilung: "pnorm"
        mean(mtcars$mpg),  # wie ist der Mittelwert der Variable?
        sd(mtcars$mpg))    # wie ist die Standardabweichung der Variable?
```
\

Testung für Variable hp
```{r}
ks.test(x = mtcars$hp,    # welche Variable soll getestet werden?
        y = "pnorm",       # welche Verteilung interessiert uns? Hier Normalverteilung: "pnorm"
        mean(mtcars$hp),  # wie ist der Mittelwert der Variable?
        sd(mtcars$hp))    # wie ist die Standardabweichung der Variable?
```


## frequentistisch (Varianzen sind homogen) {.tabset}

### unabhängige Stichproben

__ungerichtete Hypothese__ (zweiseitige Testung)  
```{r }
t.test(formula = mpg ~ am,
       data = mtcars,
       paired = FALSE,
       var.equal = TRUE) 
```

__gerichtete Hypothese__ (einseitige Testung: "erste" Stichprobe kleiner)  
```{r }
t.test(formula = mpg ~ am,
       data = mtcars,
       paired = FALSE,
       var.equal = TRUE,
       alternative = "less") 
```

### abhängige Stichproben

__ungerichtete Hypothese__ (zweiseitige Testung)  
```{r }
t.test(x = mtcars$mpg,
       y = mtcars$am,
       paired = TRUE,
       var.equal = TRUE)
```

__gerichtete Hypothese__ (einseitige Testung: "erste" Stichprobe größer)  
```{r }
t.test(x = mtcars$mpg,
       y = mtcars$am,
       paired = TRUE,
       var.equal = TRUE,
       alternative = "greater")
```

### eine Stichprobe
```{r }
t.test(x = mtcars$mpg,
       mu = 0)
```

## frequentistisch (Varianzen sind nicht homogen) {.tabset}

### unabhängige Stichproben

__ungerichtete Hypothese__ (zweiseitige Testung)  
```{r }
t.test(formula = mpg ~ am,
       data = mtcars,
       paired = FALSE,
       var.equal = FALSE) 
```

__gerichtete Hypothese__ (einseitige Testung: "erste" Stichprobe kleiner)  
```{r }
t.test(formula = mpg ~ am,
       data = mtcars,
       paired = FALSE,
       var.equal = FALSE,
       alternative = "less") 
```

### abhängige Stichproben

__ungerichtete Hypothese__ (zweiseitige Testung)  
```{r }
t.test(x = mtcars$mpg,
       y = mtcars$am,
       paired = TRUE,
       var.equal = FALSE)
```

__gerichtete Hypothese__ (einseitige Testung: "erste" Stichprobe größer)  
```{r }
t.test(x = mtcars$mpg,
       y = mtcars$am,
       paired = TRUE,
       var.equal = FALSE,
       alternative = "greater")
```


## bayesianisch {.tabset}

### unabhängige Stichproben

__ohne Spezifikation einer H1:__  
$H_1: \mu_0\neq\mu_1$  
$H_0: \mu_0=\mu_1$
```{r }
# install.packages("BayesFactor")  # Paket einmalig (!) installieren
library(BayesFactor)             # Paket nach jedem Neustart von R Studio laden
ttestBF(formula = mpg ~ am,
        data = mtcars,
        paired = FALSE) 
```
\

__mit Spezifikation einer H1:__  
$H_1: \mu_0>\mu_1$  (durch uns spezifiziert)  
$H_2: \mu_0<\mu_1$  (automatisch mit ausgegeben)  
$H_0: \mu_0=\mu_1$
```{r }
ttestBF(formula = mpg ~ am,
        data = mtcars,
        nullInterval = c(0,Inf), # zusätzliche Spezifizierung der Testung auf positiven Effekt
        rscale = "wide",         # zusätzliche Spezifizierung der Unsicherheit: größere Unsicherheit
        paired = FALSE) 
```

### abhängige Stichproben

__ohne Spezifikation einer H1:__  
$H_1: \mu_0\neq\mu_1$  
$H_0: \mu_0=\mu_1$
```{r }
# install.packages("BayesFactor")  # Paket einmalig (!) installieren
library(BayesFactor)             # Paket nach jedem Neustart von R Studio laden
ttestBF(x = mtcars$mpg,
        y = mtcars$hp,
        paired = TRUE) 
```
\

__mit Spezifikation einer H1:__  
$H_1: \mu_0>\mu_1$  (durch uns spezifiziert)  
$H_2: \mu_0<\mu_1$  (automatisch mit ausgegeben)  
$H_0: \mu_0=\mu_1$
```{r }
ttestBF(x = mtcars$mpg,
        y = mtcars$hp,
        nullInterval = c(0,Inf), # zusätzliche Spezifizierung der Testung auf positiven Effekt
        rscale = "wide",         # zusätzliche Spezifizierung der Unsicherheit: größere Unsicherheit
        paired = TRUE) 
```

### eine Stichprobe
```{r }
# install.packages("BayesFactor")  # Paket einmalig (!) installieren
library(BayesFactor)             # Paket nach jedem Neustart von R Studio laden
ttestBF(x = mtcars$mpg,
        mu = 0)
```

```{r }
ttestBF(x = mtcars$mpg,
        rscale = "ultrawide",         # zusätzliche Spezifizierung der Unsicherheit: sehr große Unsicherheit
        mu = 0)
```


