---
title: "Aufgabe Vorbereitung Sitzung 7"
author: "Jürgen Schneider"
date: "27 5 2020"
output: html_document
---

```{r setup, include=FALSE}
knitr::opts_chunk$set(echo = TRUE)
knitr::opts_chunk$set(warning = F)
knitr::opts_chunk$set(message = F)
```

## Einführendes Video

Zur Nachbereitung der 6. Sitzung schauen Sie sich bitte folgendes Video an.  
Die im Video erwähnte Dokumentation der R-Funktionen finden Sie [hier](https://shiny.jschn.org/qda-ss2020/r-funktionen.Rmd).

<iframe width="560" height="315" src="https://www.youtube.com/embed/CKimCBSR3y8" frameborder="0" allow="accelerometer; autoplay; encrypted-media; gyroscope; picture-in-picture" allowfullscreen></iframe>


## Aufgabe 1 {.tabset}

### Aufgabenstellung

In einer Studie möchten Sie untersuchen, ob die Lernleistung Ihrer Schülerinnen und Schüler (SuS) im Fach Physik davon abhängt, ob Sie Hausaufgaben vergeben oder nicht. Sie wählen deshalb zufällig 15 Ihrer SuS aus, die Hausaufgaben aufbekommen und 15 andere SuS, die keine Hausaufgaben machen müssen. Anschließend bearbeiten alle SuS einen Wissenstest zum aktuellen Stoff (wir gehen von intervallskalierter Messung aus). Ihre Hypothese ist, dass es __keinen__ Unterschied für die Lernleistung macht, ob die SuS Hausaufgaben aufbekommen haben.

Verwenden Sie den Workflow (Folie "Workflow" der 6. Sitzung), um die Hypothese zu testen:

   (a) Welchen inferenzstatistischen Test müssen Sie berechnen?
   (b) Sind die Voraussetzungen erfüllt?
   (c) Wie interpretieren Sie das Ergebnis?

Damit Sie sich die Daten nicht extra herunterladen und importieren müssen, verwenden Sie bitte die von mir aufgesetzte Online-Version von R, sie öffnet sich im Browser: [Online R-Version](https://mybinder.org/v2/gh/j-5chneider/qda-ss2020/master?urlpath=rstudio).  
Dort exisiert der Datensatz `hausaufgaben` bereits. Sie laden ihn, indem Sie den folgenden Code in R ausführen:
```{r , eval=T, echo=F}
base::load("hausaufgaben.Rdata")
```
```{r , eval=F}
base::load("7_Sitzung/hausaufgaben.Rdata")
```

Sie können sich den Datensatz anschauen, indem Sie das Objekt `hausaufgaben` aufrufen:
```{r , eval=F}
hausaufgaben
```

* Der Datensatz enthält die Variablen 
   - `id` (Nummer der Person, unterschiedliche Nummern bedeuten unterschiedliche Personen)
   - `gruppe` (Ausprägungen: 1 = "bekommen Hausaufgaben", 0 = "bekommen keine Hausaufgaben")
   - `wissenstest` (Punkte im Test)


### Hinweis 1

Schauen Sie sich die Tabelle auf Folie 10 der 6. Sitzung an: Welchen t-Test müssen Sie berechnen? Handelt es sich um unabhängige oder abhängige Stichproben?
\
\
\


### Hinweis 2
Testung der Varianzhomogenität anhand des Levene Tests:
```{r }
# install.packages("car")               # Paket installieren (nur 1x)
library(car)                          # nach jedem Neustart von R Paket laden
leveneTest(y = wissenstest ~ as.factor(gruppe),   # der Levene test möchte, dass gruppe hier als Faktor definiert wird
           data = hausaufgaben)
```

__Welche Erkenntnisse ziehen wir aus dem Ergebnis dieses Tests?__
\
\
\

### Hinweis 3
Testung der Normalverteilung in der Gruppe 1 (`hausaufgaben$gruppe == 1`)
```{r }
ks.test(x = hausaufgaben$wissenstest[hausaufgaben$gruppe == 1],    # welche Variable soll getestet werden?
        y = "pnorm",       # welche Verteilung interessiert uns? Hier Normalverteilung: "pnorm"
        mean(hausaufgaben$wissenstest[hausaufgaben$gruppe == 1]),  # wie ist der Mittelwert der Variable?
        sd(hausaufgaben$wissenstest[hausaufgaben$gruppe == 1]))    # wie ist die Standardabweichung der Variable?
```

Testung der Normalverteilung in der Gruppe 0 (`hausaufgaben$gruppe == 0`)
```{r }
ks.test(x = hausaufgaben$wissenstest[hausaufgaben$gruppe == 0],    # welche Variable soll getestet werden?
        y = "pnorm",       # welche Verteilung interessiert uns? Hier Normalverteilung: "pnorm"
        mean(hausaufgaben$wissenstest[hausaufgaben$gruppe == 0]),  # wie ist der Mittelwert der Variable?
        sd(hausaufgaben$wissenstest[hausaufgaben$gruppe == 0]))    # wie ist die Standardabweichung der Variable?
```

__Welche Erkenntnisse ziehen wir aus den Ergebnissen dieser Tests?__
\
\
\

### Hinweis 4  
Sie haben die Annahme, dass sich die Gruppen __nicht__ unterscheiden - es interessiert Sie also die $H_0: \mu_1 = \mu_0$ und nicht (wie so oft) die $H_1: \mu_1 \neq \mu_0$. Können Sie Evidenz __für__ die $H_0$ besser mit frequentistischem oder bayesianischem Hypothesentesten überprüfen?
\
\
\

### Hinweis 5
Da uns die Nullhypothese "interessiert" wäre eine Testung anhand von Bayes Faktoren zu bevorzugen. Hier spezifizieren wir _kein_ zusätzliches `nullInterval`: Der Test gibt uns den Vergleich der Alternativhypothese (ungerichtet) mit der Nullhypothese aus:  
$BF_{10}=\frac{P(Daten | H_1)}{P(Daten | H_0)}$  
Dabei ist:  
$H_0: \mu_1 = \mu_0$ (es gibt keinen Effekt)  
$H_1: \mu_1 \neq \mu_0$ (es gibt "irgend einen" Effekt)

```{r, message=F, warning=F}
library(BayesFactor)
ttestBF(formula = wissenstest ~ gruppe,
        data = hausaufgaben)
```

__Wie interpretieren Sie dieses Ergebnis?__
\
\
\

## Aufgabe 2

In einer Studie möchten Sie untersuchen, ob sich das Interesse in das Fach Geschichte zu Beginn des Schuljahres vom Interesse gegen Ende des Schuljahres unterscheidet. Sie messen das Interesse deshalb mit einem etablierten Erhebungsinstrument (wir gehen von intervallskalierter Messung aus) ein Mal zu Beginn und ein Mal am Ende des Schuljahres bei derselben Klasse. Alle Schülerinnen und Schüler nehmen an beiden Erhebungen teil. Ihre Hypothese ist, dass das Interesse abgenommen hat.

1. Welchen t-Test würden Sie zur Testung der Unterschiede heranziehen?
2. Eignet sich hierfür besonders das Hypothesentesten anhand frequentistischer oder bayesianischer Tests?

\
\
\