---
title: "Aufgabe Vorbereitung Sitzung 6"
author: "Jürgen Schneider"
date: "20 5 2020"
output: html_document
---

```{r setup, include=FALSE}
knitr::opts_chunk$set(echo = TRUE)
```

## Einführendes Video

Wenn Sie nochmals genau wissen wollen, welche Argumente Sie in den Funktionen `t.test()` (frequentistisch) und `ttestBF()` (bayesianisch) spezifizieren müssen, um bestimmte Hypothesen testen zu können: Schauen Sie sich dieses Video mitsamt Beispiel an. Sie können das Video auf Vollbild stellen, um den Code besser zu sehen.

<iframe width="560" height="315" src="https://www.youtube.com/embed/EyO4uNG2LrA" frameborder="0" allow="accelerometer; autoplay; encrypted-media; gyroscope; picture-in-picture" allowfullscreen></iframe>

## Aufgabe 1 {.tabset}

### Aufgabenstellung

Nehmen wir an uns interessiert, ob Autos mit automatischer Gangschaltung im Durchschnitt geringere Pferdestärken aufweisen als Autos mit manueller Gangschaltung. Das erscheint mir als Auto-Laie plausibel, da Sportwagen (hohe Pferdestärken) ja meist manuelle Gangschaltung verwenden. Unsere gerichtete Hypothese zu den Pferdestärken lautet also:  
$H_1:\mu_{automatik} < \mu_{manuell}$
\

Testen Sie diese Hypothese frequentistisch und bayesianisch in R. Welche Rückschlüsse auf unsere Fragestellung können Sie jeweils aus den Ergebnissen ziehen?   
  
* Verwenden Sie (wie im Video) den Datensatz `mtcars`
* Angaben zu den Pferderstärken finden Sie dort in der Variable `hp`
* Angaben zur Art der Gangschaltung finden Sie in `am`

Sollten Sie nicht weiter kommen: Auf den nächsten Tabs gibt es Lösungshinweise.  
  
Sollten Sie keine eigene R-Installation besitzen, öffnen Sie diese <a href="https://mybinder.org/v2/gh/j-5chneider/qda-ss2020/master?urlpath=rstudio" target="_blank">browserbasierte R-Version</a>. Dort sind alle benötigten Pakete bereits installiert.

### Lösungshinweis 1

Im Argument `formula` müssen Sie in beiden t-Tests `formula = hp ~ am` eingeben.

### Lösungshinweis 2

Wenn Sie die einseitige, gerichtete Hypothese testen wollen, dass Autos mit automatik-Gangschaltung im Durschnitt _weniger_ Pferdestärken besitzen, dann formulieren Sie dies im frequentistischen t-Test im Argument  
`alternative = "less"`  

### Lösungshinweis 3  
Wenn Sie die einseitige, gerichtete Hypothese testen wollen, dass Autos mit automatik-Gangschaltung im Durschnitt _weniger_ Pferdestärken besitzen, dann formulieren Sie dies im bayesianischen t-Test im Argument  
`nullInterval = c(-Inf,0)`

### Lösung
```{r, message=F, warning=F}
# frequentistisch
t.test(formula = hp ~ am,
       data = mtcars,
       var.equal = TRUE,
       alternative = "less")

# bayesianisch
library(BayesFactor)
ttestBF(formula = hp ~ am,
        data = mtcars,
        nullInterval = c(-Inf,0))
```


## Aufgabe 2

In einem wissenschaftlichen Zeitschriftenartikel schreibe ich nun über meine Erkenntnisse aus den beiden t-Tests im Ergebnisteil: 

> Die Ergebnisse anhand eines t-Tests für unabhängige Stichproben zeigte keine signifikanten Ergebnisse $t_{30}= 1.37, p=.910$. Die Nullypothese ($H_0: \mu_{automatik}=\mu_{manuell}$) lässt sich damit nicht zurückweisen. Was die Pferdestärke angeht, besteht also in der Population wohl kein Unterschied zwischen den beiden Gruppen.
  
> Wir berechneten den Bayes Faktor für die Hypothesen $H_0: \mu_{automatik}=\mu_{manuell}$ und $H_1: \mu_{automatik}<\mu_{manuell}$. Es zeigte sich ein Bayes Faktor von $BF_{10} = \frac{P(D | H_1)}{P(D | H_0)}=0.167$. Das bedeutet, dass die Nullhypothese die Daten besser vorhersagt als die Alternativhypothese und zwar fast sechs Mal so gut (Kehrwert: $BF_{01}=\frac{1}{0.1668407}=5.99$). Wir konnte also Evidenz dafür sammeln, dass es in der Population keinen Unterschied zwischen den beiden Gruppen gibt.

Welche Formulierungen in diesen Ausführungen sind aus den obigen Ergebnissen allerdings so nicht ableitbar?

\
\

