---
title: "Bayes Faktoren"
output: 
  flexdashboard::flex_dashboard:
    orientation: columns
    vertical_layout: fill
runtime: shiny
---

Anzahl Kopf (ohne Daten)
=======================================================================

Column {.sidebar}
-----------------------------------------------------------------------

```{r}
library(hrbrthemes)
library(tidyverse)
# library(ggalt)
library(shiny)
h4("Ist die Münze fair?") 
p("Mit welcher Wahrscheinlichkeit kommt Kopf?")
sliderInput("theta_c", "Carolas Hypothese", 0, 1, 0.5)
sliderInput("theta_p", "Pauls Hypothese", 0, 1, 0.6)

```

<center>


Column 
-----------------------------------------------------------------------

__Wahrscheinlichkeitsverteilung__  
der Ausprägungen der diskreten Zufallsvariablen 'Anzahl Kopf' beim dreimaligen Münzwurf, gegeben Carolas und Pauls Hypothesen.

```{r, echo = F}
renderPlot({
    data_binom <- data.frame(Carola = dbinom(0:3, 3, input$theta_c),
                             Paul = dbinom(0:3, 3, input$theta_p),
                             AnzahlKopf = 0:3)

  ggplot(data_binom, aes(AnzahlKopf, Carola)) + 
      geom_segment(aes(y=0, yend=Carola, xend=AnzahlKopf), color = "#a51e37", size = 2, position = position_nudge(x=-.03)) +
      geom_point(size=4, color="#a51e37", position = position_nudge(x=-.03)) + 
      geom_segment(aes(y=0, yend=Paul, xend=AnzahlKopf), color = "#b4a069", size = 2, position = position_nudge(x=.03)) +
      geom_point(aes(y=Paul), size=4, color="#b4a069", position = position_nudge(x=.03)) + 
      theme_ipsum_ps() + 
      scale_color_manual(values = c("#a51e41","#b4a069")) +
      ylab("P(X=x)")
  }, 
  outputArgs = list(width = "80%",height="400px"))
```

\

__Konkrete Werte__
```{r, echo = F}
renderTable({data_binom <- data.frame(Carola = dbinom(0:3, 3, input$theta_c),
                             Paul = dbinom(0:3, 3, input$theta_p),
                             AnzahlKopf = 0:3)
             data_binom})
```


Anzahl Kopf (mit Daten)
=======================================================================

Column {.sidebar}
-----------------------------------------------------------------------

```{r}
h4("Ist die Münze fair?") 
p("Mit welcher Wahrscheinlichkeit kommt Kopf?")
sliderInput("theta_c2", "Carolas Hypothese", 0, 1, 0.5)
sliderInput("theta_p2", "Pauls Hypothese", 0, 1, 0.6)
br()
br()
h4("Sie werfen die Münze 3x")
p("wie oft kommt in Ihrer Stichprobe Kopf vor?")
sliderInput("anzk", "Anzahl Kopf (in Stichprobe)", 0, 3, 1)
```

<center>


Column 
-----------------------------------------------------------------------

__Wahrscheinlichkeitsverteilung__  
der Ausprägungen der diskreten Zufallsvariablen 'Anzahl Kopf' beim dreimaligen Münzwurf, gegeben Carolas und Pauls Hypothesen.

```{r, echo = F}
renderPlot({
    data_binom <- data.frame(Carola = dbinom(0:3, 3, input$theta_c2),
                             Paul = dbinom(0:3, 3, input$theta_p2),
                             AnzahlKopf = 0:3)

  ggplot(data_binom, aes(AnzahlKopf, Carola)) + 
      geom_segment(aes(y=0, yend=Carola, xend=AnzahlKopf), color = "#a51e37", size = 2, position = position_nudge(x=-.03)) +
      geom_point(size=4, color="#a51e37", position = position_nudge(x=-.03)) + 
      geom_segment(aes(y=0, yend=Paul, xend=AnzahlKopf), color = "#b4a069", size = 2, position = position_nudge(x=.03)) +
      geom_point(aes(y=Paul), size=4, color="#b4a069", position = position_nudge(x=.03)) + 
      geom_segment(aes(y=0, yend=data_binom$Carola[(input$anzk+1)], x= input$anzk, xend=input$anzk), color = "black", size = 2, position = position_nudge(x=-.03)) +
    geom_segment(aes(y=0, yend=data_binom$Paul[(input$anzk+1)], x= input$anzk, xend=input$anzk), color = "black", size = 2, position = position_nudge(x=.03)) +
      geom_point(aes(x=input$anzk, y=data_binom$Carola[(input$anzk+1)]), size = 8, color ="black", position = position_nudge(x=-.03), shape = 4) +
      geom_point(aes(x=input$anzk, y=data_binom$Paul[(input$anzk+1)]), size = 8, color ="black", position = position_nudge(x=.03), shape = 4) +
      geom_hline(yintercept = data_binom$Carola[(input$anzk+1)]) +
      geom_hline(yintercept = data_binom$Paul[(input$anzk+1)]) +
      theme_ipsum_ps() + 
      scale_color_manual(values = c("#a51e41","#b4a069")) +
      ylab("P(X=x)")
  }, 
  outputArgs = list(width = "80%",height="400px"))
```

\

__Bayes Factor__  

````{r}
data_binom <- reactive({data.frame(Carola = dbinom(0:3, 3, input$theta_c2),
                             Paul = dbinom(0:3, 3, input$theta_p2),
                             AnzahlKopf = 0:3)})
```

* P($X=$`r renderText(input$anzk)`$| H_{Carola}$) =  `r renderText(data_binom()$Carola[(input$anzk+1)])`
* P($X=$`r renderText(input$anzk)`$| H_{Paul}$) =  `r renderText(data_binom()$Paul[(input$anzk+1)])`

`r renderText(data_binom()$Carola[(input$anzk+1)])`/`r renderText(data_binom()$Paul[(input$anzk+1)])` = `r renderText({dbinom(input$anzk, 3, input$theta_c2)/dbinom(input$anzk, 3, input$theta_p2)})`

\
\

__in R__  
```{r, echo = F}
renderPrint({cat(paste("dbinom(", input$anzk, ", 3, ", input$theta_c2, ")/dbinom(", input$anzk, ", 3, ", input$theta_p2, ")", sep = ""))})
renderPrint({
  dbinom(input$anzk, 3, input$theta_c2)/dbinom(input$anzk, 3, input$theta_p2)
})
```

G9 Befürworter\*innen (ohne Daten)
=======================================================================

Column {.sidebar}
-----------------------------------------------------------------------

```{r}
h4("Wie groß ist...") 
p("der Anteil an G9 Befürworter*innen in der Population?")
sliderInput("theta_c3", "Carolas Hypothese", 0, 1, .5)
sliderInput("theta_p3", "Pauls Hypothese", 0, 1, .6)

```


Column 
-----------------------------------------------------------------------

__Wahrscheinlichkeitsverteilung__  
der Ausprägungen der diskreten Zufallsvariablen 'Anteil an G9 Befürwoter*innen', gegeben Carolas und Pauls Hypothesen.

```{r, echo = F}
renderPlot({
      data_binom <- data.frame(Carola = dbinom(0:100, 100, input$theta_c3),
                             Paul = dbinom(0:100, 100, input$theta_p3),
                             Stichprobe = 0:100)

  ggplot(data_binom, aes(Stichprobe, Carola)) + 
      geom_segment(aes(y=0, yend=Carola, xend=Stichprobe), color = "#a51e37", size = 1, position = position_nudge(x=-.03), alpha = .5) +
      geom_point(size=2, color="#a51e37", position = position_nudge(x=-.03), alpha = .5) + 
      geom_segment(aes(y=0, yend=Paul, xend=Stichprobe), color = "#b4a069", size = 1, position = position_nudge(x=-.03), alpha = .5) +
      geom_point(aes(y=Paul), size=2, color="#b4a069", position = position_nudge(x=-.03), alpha = .5) + 
      theme_ipsum_ps() + 
      scale_color_manual(values = c("#a51e41","#b4a069")) +
      xlab("Anzahl Befürworter*innen in der Stichprobe") +
      ylab("P(X=x)")}, 
  outputArgs = list(width = "80%",height="400px"))
```


G9 Befürworter\*innen (mit Daten)
=======================================================================

Column {.sidebar}
-----------------------------------------------------------------------

```{r}
h4("Wie groß ist...") 
p("der Anteil an G9 Befürworter*innen in der Population?")
sliderInput("theta_c4", "Carolas Hypothese", 0, 1, .5)
sliderInput("theta_p4", "Pauls Hypothese", 0, 1, .6)
br()
br()
h4("Sie befragen 100 Personen")
p("in dieser Stichprobe befürworten das G9:")
sliderInput("g9", "Anzahl Befürworter*innen", 0, 100, 45)
```


Column 
-----------------------------------------------------------------------

__Wahrscheinlichkeitsverteilung__  
der Ausprägungen der diskreten Zufallsvariablen 'Anteil an G9 Befürwoter*innen', gegeben Carolas und Pauls Hypothesen.

```{r, echo = F}
renderPlot({
      data_binom <- data.frame(Carola = dbinom(0:100, 100, input$theta_c4),
                             Paul = dbinom(0:100, 100, input$theta_p4),
                             Stichprobe = 0:100)

  ggplot(data_binom, aes(Stichprobe, Carola)) + 
      geom_segment(aes(y=0, yend=Carola, xend=Stichprobe), color = "#a51e37", size = 1, position = position_nudge(x=-.03), alpha = .5) +
      geom_point(size=2, color="#a51e37", position = position_nudge(x=-.03), alpha = .5) + 
      geom_segment(aes(y=0, yend=Paul, xend=Stichprobe), color = "#b4a069", size = 1, position = position_nudge(x=-.03), alpha = .5) +
      geom_point(aes(y=Paul), size=2, color="#b4a069", position = position_nudge(x=-.03), alpha = .5) + 
      geom_segment(aes(y=0, yend=data_binom$Carola[(input$g9+1)], x= input$g9, xend=input$g9), color = "black", size = 1, position = position_nudge(x=-.03)) +
      geom_segment(aes(y=0, yend=data_binom$Paul[(input$g9+1)], x= input$g9, xend=input$g9), color = "black", size = 1, position = position_nudge(x=.03)) +
      geom_point(aes(x=input$g9, y=data_binom$Carola[(input$g9+1)]), size = 8, color ="#a51e37", position = position_nudge(x=-.03), shape = 4) +
      geom_point(aes(x=input$g9, y=data_binom$Paul[(input$g9+1)]), size = 8, color ="#b4a069", position = position_nudge(x=.03), shape = 4) +
      geom_hline(yintercept = data_binom$Carola[(input$g9+1)]) +
      geom_hline(yintercept = data_binom$Paul[(input$g9+1)]) +
      theme_ipsum_ps() + 
      scale_color_manual(values = c("#a51e41","#b4a069")) +
      xlab("Anzahl Befürworter*innen in der Stichprobe") +
      ylab("P(X=x)")}, 
  outputArgs = list(width = "80%",height="400px"))
```

__Bayes Factor__  
```{r, echo = F}
renderPrint({cat(paste("dbinom(", input$g9, ", 100, ", input$theta_c4, ")/dbinom(", input$g9, ", 100, ", input$theta_p4, ")", sep = ""))})
renderPrint({
  dbinom(input$g9, 100, input$theta_c4)/dbinom(input$g9, 100, input$theta_p4)
})
```